# 怎么理解比较好

提问人：liubin988513 时间：2012-04-06 22:01:00
In some entities, whether as a matter of the entity's own constitution or of general legislation in the jurisdiction concerned, the right to declare dividends and/or redeem capital is reserved for the members of the entity in general meeting. The effect of such a right may be that the members can require payment of a dividend irrespective of the wishes of management. Even where management has the right to prevent payment of such a dividend, the members will generally have the right to appoint the management, and can therefore replace a management that wishes to prevent payment of a dividend declared by members. This could lead to the conclusion that, for example, such an entity should classify all its distributable retained earnings as a liability, on the grounds that the members could require the earnings to be distributed at any time. In our view this is not appropriate, since, where a right of an entity is reserved to the entity's shareholders in general meeting, the exercise of such a right is effectively an action of the entity itself. It is therefore at the discretion of the entity itself (as represented by the members in general meeting) that distributable retained earnings are paid out as a dividend. Accordingly, in our view, such earnings are classified as equity, and not as a financial liability, until they become a legal liability of the entity. 这段话怎么理解比较好，请教陈老师与nikankan及各位老师。看了下准则，被权益工具与金融负债区分搞糊涂了。还有，《中华人民共和国农民专业合作社法》：第十九条 农民专业合作社成员要求退社的，应当在财务年度终了的三个月前向理事长或者理事会提出；其中，企业、事业单位或者社会团体成员退社，应当在财务年度终了的六个月前提出；章程另有规定的，从其规定。退社成员的成员资格自财务年度终了时终止。
第二十一条 成员资格终止的，农民专业合作社应当按照章程规定的方式和期限，退还记载在该成员账户内的出资额和公积金份额；
对成员资格终止前的可分配盈余，依照本法第三十七条第二款的规定向其返还。 第三十七条 在弥补亏损、提取公积金后的当年盈余，为农民专业合作社的可分配盈余。　　可分配盈余按照下列规定返还或者分配给成员，具体分配办法按照章程规定或者经成员大会决议确定：　　（一）按成员与本社的交易量（额）比例返还，返还总额不得低于可分配盈余的百分之六十；　　（二）按前项规定返还后的剩余部分，以成员账户中记载的出资额和公积金份额，以及本社接受国家财政直接补助和他人捐赠形成的财产平均量化到成员的份额，按比例分配给本社成员。 这样应该是属于金融负债吧，农民合作社成员可以要求企业退还rmb给他们？？
该贴已经同步到 liubin988513的微博

回答人：chenyiwei
根据《公司法》的规定，决定利润分配方案是公司股东会的职权。虽然股东会是由公司的全体股东组成的，但是股东会作为公司组织机构的一部分，仍然属于公司的内设机构，所以股东会作出的利润分配决议仍然是公司的自主行为，单个股东是无权直接要求公司支付分红的（即使是基于其在公司的未分配利润中所享有的份额）。因此，由于公司的利润分配必须通过“股东会”这一在公司组织结构框架之内的机构实施，视同系由公司自主决定，所以未分配利润在经过股东会决议宣告股利之前，仍然是公司的权益（不存在支付的现时义务），而不会成为公司的负债。 从你引用的合作社法相关规定看，尽管成员有权提出退社，在退社时也有权取回其中的权益份额，但合作社的留存收益在经过法定的分配程序之前也不会自动成为合作社对其成员的负债，原理上与之类似。

提问人：胖狐狸 时间：2012-04-07 11:24:41
回复 liubin988513 的帖子
我理解关键在自主行为这个定义。股东会作为一个整体是可以代表企业本身的，因此股东会的自主及为企业的自主。而负债作为一项现实义务，是不以企业的自主意识为改变的。比如你发行优先股约定了付息义务，这个义务是根据合约由企业承担的。如果你股东会决议不付，那么即是企业违约。不能因为说企业可以自主决定是否违约所以说他没有现实义务。;P

回答人：chenyiwei
赞同此观点。